臺灣臺北地方法院刑事判決　　　　　　　94年度簡上字第65號
上　訴　人
即　被　告　乙○○
選任辯護人　王朝陽律師
上列上訴人即被告因妨害名譽等案件，不服本院民國94年3 月16
日94年度簡字第356 號第一審簡易判決（聲請簡易判決處刑案號
：93年度偵字第19876 號），提起上訴，本院管轄之第二審合議
庭判決如下：
    主  文
上訴駁回。
    事  實
一、乙○○前因恐嚇案，經本院90年簡字第810 號判處有期徒刑
    6 月確定、又因傷害案件，經本院90年訴字第453 號判處有
    期徒刑1 年6 月，並經臺灣高等法院91年上訴字第1536號駁
    回上訴確定，經定應執行有期徒刑1 年10月，而於民國92年
    10月6 日執行完畢。詎復因於93年4 月間，遭臺北市私立協
    和高級工商職業學校（下稱：協和工商）退學，心有不滿，
    而於93年6 月9 日晚間10時30分許，至臺北市信義區○○○
    路○ 段790 巷27號號協和工商校園內，向該校教官丙○○稱
    ：「教官現在治安很差，走在路上小心一點」等語，嗣丙○○報警到場處理時，乙○○除承前恐嚇犯意，接續以前揭加
    害生命、身體之言詞恐嚇之，使丙○○心生畏懼，致生危害
    於安全外；另並基於侮辱之犯意，在前揭不特定人得自由出
    入處所即協和工商校園內，公然朝丙○○吐口水而侮辱之。
二、案經丙○○訴由臺北市政府警察局信義分局報告臺灣臺北地
    方法院檢察署檢察官偵查聲請以簡易判決處刑。
    理  由
一、訊據上訴人即被告乙○○固坦承於上揭時間，前往協和工商
    與告訴人丙○○交談，嗣並對告訴人吐口水等情，惟辯稱：
    未有出言恐嚇之犯行，退步言之，縱認其確曾口出「現在治
    安很差，走在路上小心一點」，在現今社會治安確實不好下
    ，亦是善意提醒告訴人注意安全而已，況現代交通狀況，事
    故亦多，一般行人走在路上小心一點，是維護自己安全所必
    要，應非傷害他人之惡害通知云云。經查，上揭犯罪事實，
    業據告訴人於警詢、偵查中指述：「乙○○以言詞恐嚇我稱
    ﹄教官現在治安很差，走在路上小心一點﹃，我當時心生畏
    懼怕他會對我不利，故電請福德街派出所到學校處理，數分
    鐘後有警員吳智信、林國珍到場處理，但乙○○竟然當著警
    員及我同事甲○○面前先是重複之前之恐嚇言詞．．然後吐
    口水在我的左側臉頰上」等語明確，經核與證人亦協和工商
    教官甲○○於偵查及本院審理時，分別具結證述：「當天下
    班，我們在大門口，被告進來我們學校，對著告訴人講﹄教
    官現在治安很差，走在路上小心一點﹃，講完以後我們請他
    離開，他不離開，我們就通知警察局，警察到場時，被告又
    對告訴人重複講上開言詞，然後對告訴人左臉吐口水．．第
    一次恐嚇過後約7 分鐘以後，又以同樣言詞恐嚇，同時吐口
    水」（見93年11月29日訊問筆錄）、「那天晚上我們開會，
    學生放學，只剩下老師在開會，散會後，我們就發現乙○○
    在警衛室，他要找楊教官，楊教官出來之後，乙○○就開始
    對他說一些不敬的話，說教官最近治安很差，走路要小心的
    話，後來我們請他離開學校，但是他不願離開，所以我們警
    衛通知派出所警察來．．警察來的時候，被告並對楊教官吐
    口水」（見94年8 月9 日審判筆錄），及證人即警員吳智信
    於本院審理時具結所稱：「（問：是否有看到被告有哪些動
    作或哪些話？）當場對教官吐口水，說教官出去要小心點．
    ．（問：楊教官聽了被告說的那句話臉部有何表情？）他當
    然嚇一跳，然後有跟乙○○講說為什麼要跟我說這樣」（見
    94年9 月7 日審判筆錄）之情節大致相符，被告辯稱並無口
    出上揭言詞，要係諉卸之詞，不足採信。被告雖以證人甲○○於本院審理時證述被告有向告訴人丟擲寶特瓶，則現場應
    保留有該證物，然並沒有，足證其確未恐嚇告訴人；又依證
    人吳智信證述：斯時在場者，為被告、告訴人、吳智信及警
    員林國珍4 人，並無證人甲○○，是不能以互有出入之證詞
    為證據云云。惟查，被告是否有向告訴人丟擲寶特瓶之情，
    未據檢察官起訴，本非本件應予究明之範圍；且核與被告有
    無恐嚇告訴人間無必然之關聯，應不待敘，是被告以之欲證
    明其並無出言恐嚇，殊嫌無據。再者，證人甲○○於93年6
    月9 日晚間11時50分警詢所述，距被告為上犯行之時，僅約
    1 小時，記憶當最為清晰，且核與其於同年11月29日偵查時
    之證述亦屬相符，應最可信；而其於警詢、偵查中均未指述
    被告於本件案發當時有丟擲寶特瓶之情，是其於本院審理時
    所述被告上揭丟擲寶特瓶等語，顯係因於本院94年8 月9 日
    審理之時，距事發當時已有1 年2 月餘，致部分記憶不清，
    始就細節陳述有所出入，自尚不足因此即全盤否定其證言之
    可信性。至證人吳智信於本院審理時，固未證述證人甲○○
    於斯時在場，然以其於94年9 月7 日本院審理時始到場證述
    ，距事發之時已近1 年3 月之甚長時間以觀，並考量其當時
    係受勤務中心通報到場處理本件糾紛，注意力顯集中於事故
    當事人，而不及於當事以外之人，實亦未逾常理；況本件案
    發時間為93年6 月9 日晚間10時30分許，而證人甲○○於事
    發後約僅1 小時內，即至福德街派出所製作警詢筆錄，有該
    份筆錄在卷可稽，苟其當時確未在場，焉會與被告、告訴人
    事後隨即一同至派出所製作筆錄？是證人甲○○斯時確在場
    ，殆無疑慮。末查，被告亦不否認其甫於93年4 月間，遭協
    和工商退學、心有未甘等情，是其於晚間校園出入人員已少
    、安全情況堪慮之時，到校對告訴人口出「現在治安很差，
    走在路上小心一點」等言詞，進而更對告訴人臉部吐口水，
    致告訴人心生畏懼，自屬恐嚇之犯行，被告辯稱其係因現今
    社會治安、交通狀況確均不佳始為上述陳述云云，實難採信
    。綜上，本件被告所辯，均無可採，其犯行已堪認定；被告
    復聲請調閱附近商家之監視器錄影帶，殊無必要，且被告、
    辯護人於本院審理中，除未能具體指明應調閱之商家名稱、
    地址以供本院調取外，以本件係於94年4 月27日收案，距案
    發之時已近1 年，亦難想像有何商家之監視器錄影帶有如此
    長之保存期限而未經覆蓋、重錄，附此敘明。
二、核被告所為，係犯刑法第三百零五條恐嚇危害安全罪、及第
    三百零九條第一項公然侮辱罪。其先後恐嚇告訴人丙○○之
    行為，係於密切接近之時、地實施，而侵害同一之法益，其
    各行為之獨立性極為薄弱，依一般社會健全觀念，在時間差
    距上，難以強行分開，在刑法評價上，視為數個舉動之接續
    施行，為接續犯，應論以一罪（最高法院86年臺上字第3295
    號判例參照）；又被告所犯上開2 罪間，犯意各別，罪名互
    異，應予分論併罰。另被告前因恐嚇案，經本院90年簡字第
    810 號判處有期徒刑6 月確定、又因傷害案件，經本院90年
    訴字第453 號判處有期徒刑1 年6 月，並經臺灣高等法院91
    年上訴字第1536號駁回上訴確定，經定應執行有期徒刑1 年
    10月，而於92年10月6 日執行完畢，有臺灣高等法院被告前
    案紀錄表在卷可按，其於5 年內再犯本件有期徒刑以上之恐
    嚇危害安全罪，為累犯，原審就被告恐嚇危害安全罪部分，
    依同法第四十七條規定加重其刑，量處有期徒刑5 月；就公
    然侮辱罪部分則量處拘役30日，並分別諭知易科罰金之折算
    標準，其認事用法，均無違誤，量刑亦屬適當，被告之上訴
    ，洵無理由，應予駁回。
據上論斷，依刑事訴訟法第四百五十五條之一第一項、第三項、
第三百六十八條、第三百七十一條，判決如主文。
本案經檢察官孟令士到庭執行職務。
中　　華　　民　　國　　94　　年　　9　　 月　　21　　日
　　　　　　　　　        刑事第三庭
                              審判長法  官  林恆吉
                                    法　官　游士珺
                                    法　官　王幸華
上正本證明與原本無異。
不得上訴。
　　　　　　　　　　　　　　　　    書記官　陳泰寧
中　　華　　民　　國　　94　　年　　9 　　月　　22　　日
